【裁判字號】    97,消債更,1929
【裁判日期】    980402
【裁判案由】    更生事件
【裁判全文】
臺灣板橋地方法院民事裁定          97年度消債更字第1929號
聲  請  人  甲○○
代  理  人  廖于清律師
上列當事人依消費者債務清理條例聲請更生事件，本院裁定如下
：
    主  文
債務人甲○○自中華民國九十八年四月二日下午四時起開始更生
程式。
命司法事務官進行本件更生程式。
    理  由
一、按法院開始更生程式之裁定，應載明其年、月、日、時，並
    即時發生效力。次按法院裁定開始更生或清算程式後，得命
    司法事務官進行更生或清算程式，必要時得選任律師、會計
    師或其他適當之自然人或法人為監督人或管理人，消費者債
    務清理條例第45條第1 項、第16條第1 項定有明文。
二、本件聲請人主張：聲請人因有不能清償債務情事，於民國95
    年2 月間依「中華民國銀行公會會員辦理消費金融案件無擔
    保債務協商機制」，與最大債權銀行台新國際商業銀行（下
    稱台新銀行）達成分期還款協議，同意自95年8 月起，分80
    期，每月償還新臺幣（下同）28,088元。惟聲請人每月所得
    平均約27,000元，根本無力負擔上開還款金額，係有不可歸
    責於己之事由，致履行顯有重大困難，爰請求裁定准予更生
    等語。
三、經查：聲請人主張之上開事實，業據其提出債權人清冊、財
    產收入狀況說明書、協議書、無擔保債務還款計畫、財團法
    人金融聯合徵信中心當事人綜合信用報告、戶籍謄本、勞工
    保險被保險人投保資料表（明細）、財政部臺灣省北區國稅
    局財產歸屬資料清單、95暨96年度綜合所得稅各類所得資料
    清單、租賃契約書、第一銀行活期儲蓄存款存摺、債務協商
    繳款明細、中央健康保險局96暨97年度全民健康保險繳納保
    險費證明（補發）、台灣大哥大繳費證明等為證。雖聲請人
    於消費者債務清理條例施行前，曾與各債權人就無擔保債權
    成立協商，約定自95年8 月起，分80期，按月償還28,088元
    ，有協議書附卷可憑。惟本件聲請人與債權銀行於95年間協
    商時切結有工作或收入來源為歐大緯企業業務工程師，每月
    收入30,000元乙情，亦據台新銀行檢附上開收入證明切結書
    供本院參酌，而聲請人於95年4月7日自歐大緯企業有限公司
    （下簡稱歐大緯企業）離職，迄今尚無投保單位，有勞工保
    險被保險人投保資料表（明細）可稽，且聲請人95年度（1
    月1 日至4月7日）自歐大緯企業受領之所得為80,000元，則
    平均每月收入26,667元，此有該年度綜合所得稅各類所得資
    料清單在卷可稽，依協商結果每月應繳28,088元，已逾聲請
    人每月平均所得，其履行自有重大困難，聲請人主張因不可
    歸責於己之事由，致履行原協商條件有重大困難，應堪採信
    。此外，又查無債務人有消費者債務清理條例第6條第3項、
    第8 條或第46條各款所定駁回更生聲請之事由存在，則債務
    人聲請更生，應屬有據，並命司法事務官進行本件更生程式
    ，爰裁定如主文。
中    華    民    國    98    年    4     月    2     日
                  民事第二庭法  官  陳麗玲
上為正本係照原本作成
本件不得抗告
本裁定已於98年4月2日下午4 時公告。
中    華    民    國    98    年    4     月    2     日
                            書記官  吳俞玲


司法院資訊處製作；財團法人民間司法改革基金會備份。
